# 请教陈版主现金流量表附表的填写

提问人：国米的风 时间：2019-05-13 17:36:04
1. 假如只有一笔业务，期初应收票据余额 100 万，本期全部贴现，收到现金 95 万，剩余部分是贴现利息，在不考虑所得税影响的情况下，现金流量表附表该如何填写？
方案一：净利润-5，财务费用（收益以 “－” 号填列） 5 ，经营性应收项目的减少（增加以 “－”号填列） 95 ，调整后经营活动产生的现金流量净额为95
方案二：净利润-5，经营性应收项目的减少（增加以 “－” 号填列） 100 ，调整后经营活动产生的现金流量净额为 95
请教陈版主哪种方案合适？
2. 情况一：集团母公司打算将部分生产设备卖给外地的子公司，转移部分产能，母公司承担设备运输的费用，个别报表层面母公司计入销售费用，子公司未做处理，合并报表层面调整至管理费用，这样处理是否恰当？
情况二：集团子公司向母公司销售产品，由母公司承担运费，个别报表层面母公司计入制造费用，子公司未做处理，合并报表层面仍然在制造费用体现，如此是否妥当？

回答人：chenyiwei
1 、如果贴现满足终止确认条件的，则后一种做法更合适。
2 、情况一的做法合理；情况二，母公司和合并报表层面为何计入制造费用，而不是合并报表层面计入管理费用，母公司单户层面计入采购成本？

提问人：国米的风 时间：2019-05-13 23:36:52
情况二中子公司向母公司销售的产品是母公司生产终端产品的原材料，因此母公司个别报表计入制造费用，合并报表中仍然体现在制造费用可以嘛？

回答人：chenyiwei
不恰当，建议费用化。